【裁判字號】    95,訴,52
【裁判日期】    950530
【裁判案由】    毒品危害防制條例
【裁判全文】
臺灣臺北地方法院刑事判決                95年度訴字第52號
公  訴  人  臺灣臺北地方法院檢察署檢察官
被      告  甲○○
                    （另案於臺灣臺北監獄臺北分監執行中）
上列被告因違反毒品危害防制條例案件，經檢察官提起公訴（九
十四年度毒偵字第三四六二號），被告就被訴事實為有罪之陳述
，經本院合議庭裁定依簡式審判程序審理，本院判決如下：
    主  文
甲○○施用第一級毒品，處有期徒刑陸月，如易科罰金，以參佰
元折算壹日。扣案含第一級毒品海洛因之殘渣袋壹個（內含之第
一級毒品海洛因殘渣量微無法秤重且不能析離）沒收銷燬之。
    事  實
一、甲○○前於民國八十九年間因施用毒品案件經臺灣臺南地方
    法院以八十九年度毒聲字第二一三號裁定送勒戒處所觀察、
    勒戒，因有繼續施用毒品傾向，由臺灣臺南地方法院以八十
    九年度毒聲字第五四七號裁定送戒治處所施以強制戒治，嗣
    以八十九年度毒聲字第二二五七號裁定停止戒治，所餘戒治
    期間付保護管束，並於八十九年九月二十六日停止戒治出監
    ，保護管束期滿未經撤銷後，由臺灣臺南地方法院檢察署檢
    察官於九十年三月十三日以九十年度戒毒偵字第一四四號為
    不起訴處分確定；另於九十四年間因施用第二級毒品案件，
    經臺灣板橋地方法院以九十四年度簡字第三０八五號判決有
    期徒刑三月確定（現執行中）。詎甲○○猶不知悔改，於前
    開強制戒治執行完畢釋放後五年內，又另基於施用第一級毒
    品海洛因之犯意於九十四年七月二十五日八時許，在其位於
    臺北縣中和市○○街十巷十七號三樓之住處，以摻入香菸內
    之方式施用第一級毒品海洛因一次，為警於同日二十二時四
    十分許在臺北市○○○路、長春路口查獲，並扣得其所有已
    經施用過之海洛因殘渣袋一個（內含之第一級毒品海洛因殘
    渣量微無法秤重且不能析離）。
二、案經臺北市政府警察局中山分局報告臺灣臺北地方法院檢察
    署檢察官偵查起訴。
    理  由
一、訊據被告甲○○對於在上開時間、地點以前揭方式施用第一
    級毒品海洛因之事實坦承不諱（見本院九十五年五月十六日
    準備程序筆錄第二頁、審判筆錄第二頁）；且其為警查獲時
    所採集之尿液經以氣相層析質譜儀法鑑定結果確呈鴉片類陽
    性反應；又扣案之殘渣袋經警以聯勤二０四廠製造之煙毒品
    檢驗Ａ包試劑初步檢驗結果，亦呈嗎啡、海洛因反應，分別
    有臺北市政府警察局偵辦毒品案件尿液檢體委驗單、臺灣檢
    驗科技股份有限公司濫用藥物尿液檢驗報告、臺北市政府警
    察局中山分局查獲涉嫌毒品危害防制條例毒品初步鑑驗報告
    書在卷可稽（見偵查卷第六、七、二五頁），可佐被告前開
    出於任意性之自白與事實相符，得採為認定事實之證據。
二、被告前於八十九年間因施用毒品案件經臺灣臺南地方法院以
    八十九年度毒聲字第二一三號裁定送勒戒處所觀察、勒戒，
    因有繼續施用毒品傾向，由臺灣臺南地方法院以八十九年度
    毒聲字第五四七號裁定送戒治處所施以強制戒治，嗣以八十
    九年度毒聲字第二二五七號裁定停止戒治，所餘戒治期間付
    保護管束，並於八十九年九月二十六日停止戒治出監，保護
    管束期滿未經撤銷後，由臺灣臺南地方法院檢察署檢察官於
    九十年三月十三日以九十年度戒毒偵字第一四四號為不起訴
    處分確定，有臺灣高等法院被告前案紀錄表可稽，被告於強
    制戒治執行完畢釋放後五年內再犯本件施用毒品犯行。是本
    件事證明確，被告犯行已堪認定，應依法論科。
三、按海洛因係屬毒品危害防制條例第二條第二項第一款所規定
    之第一級毒品，是核被告所為係犯同條例第十條第一項之施
    用第一級毒品罪，其持有海洛因係供自己施用，應為高度之
    施用毒品犯行所吸收，不另論罪。爰審酌被告前曾因施用毒
    品觸法，且已經判決確定，猶不知悛悔，顯見上開判決並未
    使其心生警惕，其施用足以導致精神障礙、性格異常，甚至
    造成生命危險之毒品，戕害一己之身體健康，犯罪後已坦承
    犯行，及其犯罪之動機、目的、手段等一切情狀，量處如主
    文所示之刑，並諭知易科罰金之折算標準。扣案殘渣袋一個
    （內含之第一級毒品海洛因殘渣量微無法秤重且不能析離）
    ，為被告所有曾供其施用毒品之用，業據被告供承在卷（見
    本院同上審判程序筆錄第二頁），其上所含第一級毒品海洛
    因為毒品危害防制條例第二條第二項第一款所規定之第一級
    毒品，不問屬於犯人與否，應依同條例第十八條第一項前段
    宣告沒收銷燬之，惟因殘渣袋內之海洛因量微無法秤重，且
    無法析離，爰依上開規定併予宣告沒收銷燬之。
據上論斷，應依刑事訴訟法第二百七十三條之一、第二百九十九
條第一項前段，毒品危害防制條例第十條第一項、第十八條第一
項前段，刑法第十一條前段、第四十一條第一項前段，罰金罰鍰
提高標準條例第二條，判決如主文。
本案經檢察官張書華到庭執行職務
中    華    民    國    95    年    5     月    30    日
                  刑事第四庭    法  官  黎惠萍
上正本證明與原本無異。
如不服本判決，應於判決送達後10日內向本院提出上訴狀 (應抄
附繕本)。
                                書記官  楊麗娟
中    華    民    國    95    年    5     月    30    日
附錄本案論罪科刑法條全文
毒品危害防制條例第十條第一項
毒品危害防制條例第十條
施用第一級毒品者，處六月以上五年以下有期徒刑。
施用第二級毒品者，處三年以下有期徒刑。


司法院資訊處製作；財團法人民間司法改革基金會備份。
